

Joachim Prügl

@ offen für remote-Stellen

ZUSAMMENFASSUNG

Versierter Full Stack Entwickler mit fundierter Erfahrung in Kunst, Musik und Bildung verknüpft kreative Ansätze und technisches Können. Fokussierung auf Schnittstelle zwischen Softwareentwicklung und UI-Design. Offenheit, Empathie und Kommunikationsstärke aus vielfältigen interkulturellen Erfahrungen, Freiwilligenarbeit und diverser Lehrpraxis.

SKILLS & TOOLS

Tech Skills

- HTML, CSS, JS
- Responsive Design, Bootstrap
- React, Angular, React Native
- Node.js, Express, API, JSON, Git
- MongoDB, Firebase, TDD, Jira

Soft Skills

- Anpassungsfähigkeit, Kreativität, Neugierde und Flexibilität
- Einfühlsame Kommunikation und Freundlichkeit
- Engagement, Ausdauer und Blick für Details

AUSBILDUNG

Full Stack Web Development Zertifikat | CareerFoundry | Apr 23 - Apr 24

- Intensives projektbasiertes Schulungsprogramm mit Schwerpunkt auf JavaScript, HTML, CSS und den wichtigsten führenden Libraries, Frameworks und Tools.
- Mehr als 500 Stunden praktisches Training unter Anleitung von Branchenexperten.

B.A. Bildende Kunst/Englisch | Lehramt | HFBK & Universität Hamburg | Sep 15 - Okt 19

- Skulptur-Klasse von Thomas Demand & Ceal Floyer | Hochschule für Bildende Künste
- Abschlussnote: 1,5

B.A. MultimediaArt | Fachhochschule Salzburg | Okt 10 - Okt 13

- 1. Preis beim Salzburg Electronic Music Award, Land Salzburg
- 1. Preis für Werbefilm, Film Forum Linz (Filmmusik)

PROJEKTE

Meet App, Persönliches Projekt | Nov 2023

- Entwicklung einer React-basierten Event-App (PWA) mit Google Calendar API.
- Einsatz von testgetriebener Entwicklung (Jest, Cucumber, Puppeteer).
- Integration von AWS Lambda für OAuth Authentifizierung. (live) code

CUB Film Data | Full-Stack Applikation,

Persönliches Projekt | Aug 2023 - Mar 2024

- Implementierung einer MongoDB-Datenbank für Filmdaten und User-Infos.
- Entwicklung einer REST-API anhand von Node.js, Express und Mongoose für Datenbank- und Serverinteraktion.
- Umfassendes Testen mit Postman, Deployment auf Heroku und Design von zwei einseitigen, responsiven Frontend-Anwendungen (React & Angular) zur Erstellung eines Benutzerkontos, zur Filmsuche, und dem Speichern von Favoriten.

(live) code

Anderes: Musik Releases | Kunst Ausstellungen | Volunteering Sprachen: Deutsch (native), Englisch (fließend), Swaheli (basics)

BERUFLICHER WERDEGANG

Auslieferungsfahrer | Flaschenpost, Berlin | Apr 2020 - dato

- Hervorragenden Kundenservice in dynamischem Berliner Verkehr.
- Effizientes Bedienen von Fahrzeugen, Navigieren im Verkehr und höflicher Umgang mit Kunden.
- Pünktliche Lieferungen, Optimierung der Routen und Einhaltung der Sicherheitsstandards

School Mentoring | ZEIT-Stiftung Bucerius, Hamburg | Oct 2018 - Sept 2019

- Unterstützung von Kindern mit Migrationshintergrund beim Übergang in eine reguläre Schulklasse durch Unterricht in Deutsch als Zweitsprache
- Entwicklung interaktiver Lehrmethoden und Aktivitäten, zugeschnitten auf sprachlichen und kulturellen Hintergrund
- Förderung der Sprachkenntnisse und Integration

Music Talent Scouting | Red Bull Music Academy, Hamburg | Jan 2017 - Sept 2019

- Auswahl und Förderung herausragender musikalischer Talente aus Hamburg für globale Musikseminare.
- Identifikation und persönliche Betreuung durch Nutzung von Branchenkenntnissen und Netzwerken.
- Steigerung der internationalen Bekanntheit der Hamburger Musikszene durch gezieltes Talent-Scouting und Mentoring zur Erhöhung der Bewerberzahl.